【裁判字號】    94,訴,1414
【裁判日期】    950331
【裁判案由】    毒品危害防制條例
【裁判全文】
臺灣板橋地方法院刑事判決              94年度訴字第1414號
公  訴  人  臺灣板橋地方法院檢察署檢察官
被      告  甲○○
上列被告因違反毒品危害防制條例案件，經檢察官提起公訴（臺
灣板橋地方法院檢察署九十四年度核退毒偵字第一一五六號）及
移送併案審理（台灣台北地方法院檢察署九十四年度毒偵字第一
四八七號、台灣士林地方法院檢察署九十四年度毒偵字第一四三
五號、臺灣板橋地方法院檢察署九十四年度毒偵字第三八四四號
、九十四年度毒偵字第五七四三號、九十四年度毒偵字第六二三
一號），被告於準備程序為認罪陳述，經本院合議庭裁定由受命
法官行簡式審判程序，判決如下：
    主    文
甲○○連續施用第一級毒品，累犯，處有期徒刑壹年；扣案如附
表所示之物均沒收銷燬之。
    事    實
一、甲○○前於民國八十八年間，因施用第二級毒品案件，經本
    院以八十八年度毒聲字第三一四五號裁定送勒戒處所，觀察
    、勒戒後，認無繼續施用毒品傾向，八十八年六月二日出所
    ，並由臺灣板橋地方法院檢察署檢察官於同日，以八十八年
    度偵字第一二五八六號為不起訴處分確定後；復於接受前開
    觀察勒戒執行完畢後五年內之八十八年九月二日起至八十九
    年一月十九日止，因施用第二級毒品案件，經本院以八十八
    年度毒聲字第六五三六號裁定送勒戒處所，觀察、勒戒後，
    認無繼續施用毒品傾向，八十九年二月十日出所，同日並由
    臺灣板橋地方法院檢察署檢察官以八十九年度毒偵字第七八
    六號為不起訴處分確定；又因施用第二級毒品案件（三犯施
    用毒品案件），經本院以九十一年度毒聲字第三二六五號裁
    定令入戒治處所施以強制戒治一年（九十二年三月二十二日
    起入所執行，迄至九十三年一月二日停止戒治處分交付保護
    管束出所，接續執行詳如後述之有期徒刑七月），併由臺灣
    板橋地方法院檢察署檢察官以九十一年度毒偵字第一八七八
    號向本院聲請簡易判決處刑，經本院以九十二年度易字第一
    八一號判決判處有期徒刑五月；另因持有第二級毒品案件，
    經本院以九十一年度易字第三四二一號判決判處有期徒刑三
    月；前開施用及持有第二級毒品所處之有期徒刑五月、三月
    ，後經本院以九十三年度聲字第六九二號裁定應執行有期徒
    刑七月，九十三年八月一日執行完畢出監（於本件構成累犯
    ）。
二、詎甲○○仍不知悔改及戒除毒癮，猶基於同時施用第一級毒
    品海洛因、第二級毒品甲基安非他命之概括犯意，自九十四
    年三月底某日起至九十四年八月二十九日止，在台北縣市友
    人住處等地，以將海洛因及甲基安非他命一起置放於自製玻
    璃球內，以火燒烤加熱後，吸食煙氣之方式，平均五天施用
    一次，連續多次同時施用海洛因及甲基安非他命，甲○○並
    於前開混合同時施用海洛因及甲基安非他命期間，承前施用
    第二級毒品甲基安非他命之概括犯意，在台北縣市等地，以
    將甲基安非他命單獨置於自製玻璃球內，燒烤後吸食煙氣之
    方式，連續施用甲基安非他命三、四次；嗣甲○○先後為警
    於(一)、九十四年四月二十七日下午五時許，在台北縣板橋市
    ○○路五十一巷口查獲，並扣得其所有供其吸食所用之海洛
    因六包（驗餘淨重二點零六公克，空包裝重一點五七公克）
    、甲基安非他命一包（毛重零點四二零公克），(二)九十四年
    五月二十六日凌晨一時五十五分許，在台北市○○路四二四
    巷口查獲，並扣得其所有供其吸食所用之海洛因一包（驗餘
    淨重零點零九公克，空包裝重零點一六公克）、甲基安非他
    命一包（實秤毛重零點六五八公克），(三)、九十四年七月七
    日凌晨三時許，在台北市○○區○○路與環河北路口查獲，
    並扣得其所有供其吸食所用之海洛因一包（驗餘淨重一點一
    八公克，空包裝重零點二一公克）、甲基安非他命五包（總
    淨重二點一一公克），(四)九十四年七月十一日晚上九時四十
    五分許，在台北縣新莊市○○路與昌盛街口查獲，並扣得其
    所有，供其吸食所用之甲基安非他命一包（淨重零點三公克
    ），(五)九十四年八月二十九日晚上九時許，在台北縣蘆洲市
    ○○路四二二巷八十四號之一、三樓查獲，因悉上情。
三、案經臺北縣政府警察局海山分局報告臺灣板橋地方法院檢察
    署檢察官偵查後起訴暨台灣台北地方法院檢察署、台灣士林
    地方法院檢察署檢察官、臺灣板橋地方法院檢察署檢察官移
    送併案審理。
    理    由
甲、認定犯罪事實所憑之證據：
一、訊據被告對上開時地，多次施用海洛因、安非他命之事實坦
    承不諱；而被告於如事實欄二(一)至(五)所述時地，為警查獲所
    採集尿液經送鑑定，其中，(一)至(三)及(五)所示為警查獲時所採
    集之尿液檢體，均呈嗎啡、安非他命陽性反應，(四)所示為警
    查獲時所採集之尿液檢體經送鑑定，則呈安非他命陽性反應
    ，分別有台灣檢驗科技股份有限公司濫用藥物尿液九十四年
    五月十一日、九十四年六月十日、九十四年七月二十日、九
    十四年七月二十七日、九十四年九月十三日檢驗報告在卷可
    參（見臺灣板橋地方法院檢察署九十四年度核退毒偵字第一
    一五六號卷第三頁、臺灣台北地方法院檢察署九十四年度毒
    偵字第一四八七號偵查卷第五十七頁、臺灣士林地方法院檢
    察署九十四年度毒偵字第一四三五號偵查卷第六十三頁、台
    灣板橋地方法院檢察署九十四年度毒偵字第三八四四號偵查
    卷第五十一頁、九十四年度偵字第一四七三五號偵查卷第四
    十九頁、九十四年度毒偵字第六二三一號偵查卷第九頁）。
二、又被告於如事實欄二(一)所述時地，所查扣之白粉六包（合計
    驗餘淨重二點零六公克，空包裝重一點五七公克）、白色或
    無色透明結晶或結晶性粉末一包（毛重零點四二零公克），
    經鑑定前者含有海洛因、後者含有甲基安非他命成分，有法
    務部調查局九十四年六月二十二日調科壹字第○六○○○九
    九三○號鑑定通知書、行政院衛生署管制藥品管理局九十四
    年六月十七日管檢字第○九四○○○五一七四號檢驗成績書
    在卷可參（附於臺灣板橋地方法院檢察署九十四年度核退毒
    偵字第一一五六號卷第十八頁、本院卷第四十四頁）；於如
    事實欄二(二)所述時地，所查扣之白色粉末一包（驗餘淨重零
    點零九公克，空包裝重零點一六公克）、白色結晶體一包（
    實秤毛重零點六五八公克），前者呈海洛因、後者呈甲基安
    非他命反應，有台北市政府警察局萬華分局查獲涉嫌毒品危
    害防制條例毒品初步鑑驗報告書、法務部調查局調科壹字第
    ○二○○○七五五五號鑑定通知書、行政院衛生署管制藥品
    管理局九十五年一月十三日管檢字第○九四○○一三八二二
    號檢驗成績書在卷可稽（見臺灣台北地方法院檢察署九十四
    年度毒偵字第一四八七號偵查卷第三十三至三十四頁、本院
    卷第一六二頁、第一九五頁）；於如事實欄二(三)所述時地，
    所查扣之白色粉末一包（驗餘淨重一點一八公克，空包裝重
    零點二一公克）、白色結晶體五包（總淨重二點一一公克）
    ，前者呈海洛因、後者呈甲基安非他命反應，有台北市政府
    警察局保安警察大隊查獲涉嫌毒品危害防制條例毒品初步鑑
    驗報告書、法務部調查局九十四年十月七日調科壹字第○四
    ○○○三九五四號鑑定通知書在卷可稽（見臺灣士林地方法
    院檢察署九十四年度毒偵字第一四三五號偵查卷第十八頁、
    本院卷第一三五頁）；如事實欄二(四)所述時地，所查扣之白
    色結晶體一包（淨重零點三公克），呈甲基安非他命反應，
    有台北縣政府警察局新莊分局查獲涉嫌毒品危害防制條例毒
    品初步鑑驗報告書、台灣檢驗科技股份有限公司九十四年七
    月二十一日濫用藥物檢驗報告等在卷可稽（見臺灣板橋地方
    法院檢察署九十四年度毒偵字第三八四四號偵查卷第二十一
    頁、本院卷第一三八頁），足徵被告前開自白應與事實相符
    ，可以採信，其於事實欄所述時地多次施用海洛因、安非他
    命犯行，事證明確，可以認定。
乙、法律適用暨科刑審酌事由及沒收物之處理：
一、按依九十二年七月九日修正公布、九十三年一月九日施行之
    毒品危害防制條例第二十條、第二十三條修正理由觀之，修
    正毒品危害防制條例就施用毒品者，祇於「初犯」及「五年
    後再犯」二種情形，有其追訴條件之限制，即須於初犯經觀
    察、勒戒或強制戒治釋放後，五年內均無施用毒品之行為，
    始能認其前所實施之觀察、勒戒或強制戒治已足遮斷毒癮，
    而得於五年後再犯時，再予適用初犯之規定，重行觀察、勒
    戒等程序。倘五年內已經再犯，被依法追訴處罰，縱其第三
    次（或第三次以上）施用毒品之時間在初犯釋放五年以後，
    即與「五年後再犯」之情形有別，且因已於「五年內再犯」
    ，顯見其再犯率甚高，原實施觀察、勒戒或強制戒治，已無
    法收其實效，而無五年戒斷期之存在，自無再經觀察、勒戒
    及強制戒治之必要，應得逕行追訴處罰（最高法院九十五年
    度台上字第一○七一號判決意旨參照）。本件被告前因施用
    毒品，經觀察、勒戒完畢後，於八十八年六月二日釋放，經
    不起訴處分確定，又於五年內之八十八年九月二日起至八十
    九年一月十九日止，連續多次施用安非他命，經本院以八十
    八年度毒聲字第六五三六號裁定送勒戒處所，觀察、勒戒後
    ，仍認無繼續施用毒品傾向，八十九年二月十日出所，同日
    並由臺灣板橋地方法院檢察署檢察官以八十九年度毒偵字第
    七八六號為不起訴處分確定；又因施用第二級毒品案件（三
    犯施用毒品案件），經本院以九十一年度毒聲字第三二六五
    號裁定令入戒治處所施以強制戒治一年（九十二年三月二十
    二日起入所執行，迄至九十三年一月二日停止戒治處分交付
    保護管束出所，接續執行有期徒刑七月），併由臺灣板橋地
    方法院檢察署檢察官以九十一年度毒偵字第一八七八號向本
    院聲請簡易判決處刑，本院以九十二年度易字第一八一號判
    決判處有期徒刑五月，有卷附台灣高等法院被告前案紀錄表
    及前開案號不起訴處分書、判決書影本可稽。被告既曾於初
    犯經觀察、勒戒後「五年內再犯」施用毒品案件，且先後經
    檢察官為不起訴處分、法院判處罪刑確定，業如前述，則被
    告又自九十四年三月底某日起至九十四年八月二十九日止，
    再度因連續施用海洛因及安非他命而被查獲，其本次施用毒
    品犯行之時間雖在初犯釋放五年以後所為，然依諸前開說明
    ，其本次犯行，非屬該條例第二十條第三項所定「五年後再
    犯」之情形，檢察官逕行起訴，要無不合，本院自得予以實
    體判決，併此敘明。
二、核被告所為，係犯毒品危害防制條例第十條第一項之施用第
    一級毒品罪及同條第二項之施用第二級毒品罪，其於施用前
    、後持有海洛因、安非他命之低度行為，各為施用之高度行
    為所吸收，均不另論罪。又被告先後多次施用第一級毒品海
    洛因、第二級毒品安非他命之犯行，均各時間密接，觸犯構
    成要件相同之罪名，顯均基於概括犯意反覆為之，應均論以
    連續犯之一罪，並各依刑法第五十六條規定，加重其刑。又
    被告同時合併施用第一、二級毒品，一行為而觸犯數罪名，
    為想像競合犯，應從一重之連續施用第一級毒品罪處斷。公
    訴人雖認被告前開施用第一、二級毒品行為，係犯意個別，
    罪名有異，應分論併罰，然核諸被告於警詢、偵查、本院審
    理中，始終一致供稱乃同時混合海洛因、安非他命使用，而
    其於事實欄所述時地，五次為警查獲所採集之尿液檢體，經
    送驗後，有四次均同時呈鴉片、安非他命陽性反應，亦如前
    述，足徵被告供稱乃同時混合施用海洛因、安非他命等語，
    洵屬有據，可以採信，公訴人復未指出資以認定被告係分別
    施用海洛因與安非他命之證據方法，自應為有利被告之認定
    ，是公訴人認被告所犯上開二罪，應予分論併罰乙節，容有
    誤會，併此敘明。又公訴人雖僅就被告於九十四年四月二十
    七日晚上七時二十分許，為警採尿前回溯二十六小時、九十
    六小時內之某時（不含公權力拘束期間），在不詳地點，施
    用海洛因、安非他命各一次之犯行，提起公訴，惟前揭犯罪
    事實欄所載之其餘施用海洛因、安非他命犯行，與起訴之施
    用海洛因、安非他命部分分具有連續犯之裁判上一罪關係，
    為起訴效力所及，且經公訴人移送併案審理，本院自得併予
    審究。另被告有如事實欄所述之前科及刑之執行情形，有前
    揭台灣高等法院被告前案紀錄表在卷可稽，是被告於有期徒
    刑執行完畢後，五年內，再犯本件有期徒刑以上之罪，為累
    犯，應依刑法第四十七條之規定，遞加重其刑。爰審酌被告
    有多次施用毒品前科，並曾因施用毒品經觀察勒戒、強制戒
    治，竟再施用毒品而犯本罪，核其行為對社會秩序具有危害
    性、暨其施用期間、犯罪後坦承犯行之態度等一切情狀，量
    處如主文所示之刑，以資懲儆。扣案如附表所示之海洛因、
    安非他命分為第一、二級毒品，盛裝前開毒品之分裝袋因其
    內沾黏上開毒品，物理上難以析離，均應依毒品危害防制條
    例第十八條第一項前段規定沒收銷燬。至被告於九十四年八
    月二十九日晚上九時許，在台北縣蘆洲市○○路四二二巷八
    十四號之一、三樓為警查獲時，當場所扣得安非他命一包（
    淨重零點二公克）、玻璃球二個、吸食器半組二個、海洛因
    一包（淨重二點一公克）、美娜水一瓶、分裝勺二支、分裝
    袋一一二只、電子磅秤二台等物，非被告所有供本件犯罪所
    用之物，且與其本件犯行無關，爰不於本案宣告沒收，附此
    敘明。
三、本件被告係被訴犯毒品危害防制條例第十條第一項之施用第
    一級毒品罪、第十條第二項之施用第二級毒品罪，其於本院
    行準備程序時對被訴事實為有罪之陳述，經受命法官告以簡
    式審判程序之旨，並聽取檢察官、被告意見後，由本院合議
    庭依刑事訴訟法第二百七十三條之一第一項規定裁定由受命
    法官獨任進行簡式審判程序，末此敘明。
據上論斷，應依刑事訴訟法第二百九十九條第一項前段、第二百
七十三條之一第一項、第二百七十三條之二、第二百八十四條之
一，毒品危害防制條例第十條第一項、第二項、第十八條第一項
前段，刑法第十一條、第五十六條、第四十七條、第五十五條前
段，判決如主文。
本案經檢察官徐名駒到庭執行職務。
中    華    民    國    95    年    3     月    31    日
                  刑事第四庭法  官  陳明偉
上列正本證明與原本無異。
如不服本判決，應於判決送達後十日內向本院提出上訴狀。
                            書記官  陳慧儷
中    華    民    國    95    年     3    月    31    日
附錄本案論罪科刑法條全文
毒品危害防制條例第10條第1項、第2項
施用第一級毒品者，處 6 月以上 5 年以下有期徒刑。
施用第二級毒品者，處 3 年以下有期徒刑。
毒品危害防制條例第18條第1項前段
查獲之第一、二級毒品及專供製造或施用第一、二級毒品之器具
，不問屬
於犯人與否，均沒收銷燬之；查獲之第三、四級毒品及製造或施
用毒品之
器具，無正當理由而擅自持有者，均沒入銷燬之。但合於醫藥、
研究或訓
練之用者，得不予銷燬。
前項合於醫藥、研究或訓練用毒品或器具之管理辦法，由法務部
會同行政
院衛生署定之。
附表：
┌──┬───────┬────────────┬─────┐
│編號│查獲時間及地點│應沒收銷燬之扣案物      │ 備    註 │
├──┼───────┼────────────┼─────┤
│ 一 │九十四年四月二│海洛因六包（驗餘淨重二點│起訴部分：│
│    │十七日下午五時│零六公克，空包裝重一點五│臺灣板橋地│
│    │許，在台北縣板│七公克）、甲基安非他命一│方法院檢察│
│    │橋市○○路五十│包（毛重零點四二零公克）│署九十四年│
│    │一巷口        │                        │度核退毒偵│
│    │              │                        │字第一一五│
│    │              │                        │六號卷    │
├──┼───────┼────────────┼─────┤
│ 二 │九十四年五月二│海洛因一包（驗餘淨重零點│併案部分：│
│    │十六日凌晨一時│零九公克，空包裝重零點一│臺灣台北地│
│    │五十五分許，在│六公克）、甲基安非他命一│方法院檢察│
│    │台北市○○路四│包（實秤毛重零點六五八公│署九十四年│
│    │二四巷口      │克）                    │度毒偵字第│
│    │              │                        │一四八七號│
│    │              │                        │偵查卷    │
├──┼───────┼────────────┼─────┤
│三  │九十四年七月七│海洛因一包（驗餘淨重一點│併案部分：│
│    │日凌晨三時許，│一八公克，空包裝重零點二│臺灣士林地│
│    │在台北市士林區│一公克）、甲基安非他命五│方法院檢察│
│    │中正路與環河北│包（總淨重二點一一公克）│署九十四年│
│    │路口          │                        │度毒偵字第│
│    │              │                        │一四三五號│
│    │              │                        │偵查卷    │
├──┼───────┼────────────┼─────┤
│四  │九十四年七月十│甲基安非他命一包（淨重零│併案部分：│
│    │一日晚上九時四│點三公克）              │台灣板橋地│
│    │十五分許，在台│                        │法院檢察署│
│    │北縣新莊市中華│                        │九十四年度│
│    │路與昌盛街口  │                        │毒偵字第三│
│    │              │                        │八四四號偵│
│    │              │                        │查卷      │
└──┴───────┴────────────┴─────┘


司法院資訊處製作；財團法人民間司法改革基金會備份。
